【裁判字號】    87,訴,1494
【裁判日期】    890529
【裁判案由】    煙毒
【裁判全文】
臺灣高雄地方法院刑事判決                        八十七年度訴字第一四九四號
    公  訴  人  臺灣高雄地方法院檢察署檢察官
    被      告  乙○○
右列被告因違反毒品危害防制條例案件，經檢察官提起公訴（八十七年度偵字第八九
二四號），甲○判決如左：
      主  文
乙○○施用第一級毒品，累犯，免刑。
扣案之美娜水肆瓶、鎮定劑肆瓶、注射針筒壹支均沒收。
      事  實
一、乙○○曾於民國八十一年間因竊盜罪，經甲○判處有期徒刑八月，於八十二年八
    月十二日執行完畢，竟於八十七年三月二十日下午五時五十分許回溯二十四小時
    之某時，在不詳地點施用毒品海洛因一次，嗣於八十七年三月二十日下午五時五
    十分許，在高雄縣美濃鎮○○街為警查獲美娜水肆瓶、鎮定劑肆瓶、注射針筒壹
    支，經甲○於八十七年五月二十六日裁定送勒戒處所觀察勒戒後，認有繼續施用
    毒品傾向，又經甲○八十七年八月五日裁定令入戒治處所施以強制戒治一年，而
    於八十七年十一月二十五日裁定停止戒治，所餘戒治期間，付保護管束，惟被告
    於保護管束期間八十八年三月六日又因施用毒品，經甲○八十八年七月三十日撤
    銷停止戒治，令入戒治處所施以強制戒治，於八十九年五月十四日期滿，有甲○
    上開裁定三份附卷可稽，及高雄縣衛生局煙毒尿液檢驗成積書二紙在卷可參。
二、案經高雄縣警察局六龜分局移請臺灣高雄地方法院檢察署檢察官偵查起訴，訴，
    由甲○裁定送觀察勒戒，認有繼續施用毒品傾向，再裁定施以強制戒治，執行期
    滿。
      理  由
一、訊據被告否認有施用毒品海洛因，辯稱伊僅施用安非他命云云，惟查被告八十七
    年三月二十日下午五時五十分許被查獲時所採之尿液，經送請高雄縣衛生局檢驗
    ，有海洛因反應，有該局煙毒尿液檢驗成積書一紙在卷可參，且有施用毒品器品
    器具美娜水肆瓶、鎮定劑肆瓶、注射針筒壹支扣案，被告所辯顯難採酌，被告犯
    行堪以認定。
二、被告行為後，毒品危害防制條例已於八十七年五月二十日公布，自同月二十二日
    起施行，以之與行為時之舊法肅清煙毒條例（或麻醉藥品管理條例）相比較結果
    ，以裁判時之新法即毒品危害防制條例之規定有利於被告，自應適用該新法。核
    被告所為，係犯毒品危害防制條例第十條第一項之罪。其非法持有海洛因，本應
    以持有論，惟其持有後，進而施用，其持有之低度行為應被施用之高度行為所吸
    收，不另論罪。被告於八十一年間因竊盜罪，經甲○判處有期徒刑八月，於八十
    二年八月十二日執行完畢，有被告前國前案紀錄表一份附卷可稽，被告於執行完
    畢，五年內再犯本件有期徒刑之罪，為累犯。又依毒品危害防制條例第二十條第
    一項、第二項規定：施用第一級、第二級毒品者，應先將被告送勒戒處所觀察、
    勒戒；經觀察、勒戒後，有繼續施用毒品之傾向者，由檢察官聲請法院裁定令入
    戒治處所施以強制戒治，其期間為一年。同條例第二十三條第一項復規定：依第
    二十條第二項強制戒治期滿或交付保護管束期滿，應由檢察官為不起訴之處分；
    又同條例第三十五條第三款亦規定：本條例修正前繫屬法院審理中之案件，由法
    院依修正後規定處理之，依修正後規定應為不起訴處分者，法院應為免刑之判決
    。被告經甲○依職權裁定送觀察勒戒後，認有繼續施用毒品傾向，再裁定施以強
    制戒治，茲已執行期滿，已如前開事實欄所述，並有甲○戒治執行指揮書揮書及
    回證等在卷可參，應依法為免刑之判決。扣案之美娜水肆瓶、鎮定劑肆瓶、注射
    針筒壹支，原為供醫藥上所用之物，均非專供施毒、製毒之器具甚明，即非毒品
    危害防制條例第十八條之器具，應依刑法第三十八條第一項第二款之規定沒收。
三、移送併辦部份：公訴人另移送被告於八十八年三月六日施用毒品安非他命，請求
    併同審理，惟查本件公訴人起訴被告係施用毒品海洛因，而移送併辦部分係施用
    安非他命，則尚難認被告施用毒品海洛因與施用安非他命，有連續犯關係，是並
    無連續犯一部起訴，效力及於全部，故檢察官移送併辦部分，茲退回檢方依法卓
    辦，併此敘明。
四、據上論斷，應依刑事訴訟法第二百九十九條第一項但書，毒品危害條例第十條第
    一項、第二十三條第一項、第三十五條第三款、，刑法第十一條前後，第二條第
    一項前段、第三十八條第一項第二款判決如主文。
本案經檢察官吳秋瑩到庭執行職務
中          華          民        國  八十九  年      五  月  二十九    日
                                  台灣高雄地方法院刑事第六庭
                                  法  官  沈建興
右為正本，係照原本作成，證明與原本無異。
如不服本判決，應於送達後十日內，向甲○提出上訴狀。
                                  書記官  蔡琬玲
中          華          民        國  八十九  年      五  月   二十九   日


司法院資訊處製作；財團法人民間司法改革基金會備份。
